臺灣高等法院高雄分院刑事判決　　　　 96年度上訴字第217號
上　訴　人
即　被　告　甲○○
上列上訴人因違反毒品危害防制條例案件，不服臺灣高雄地方法
院95年度訴字第2648號中華民國95年12月13日第一審判決（起訴
案號：臺灣高雄地方法院檢察署95年度毒偵字第5143號），提起
上訴，本院判決如下：
     主  文
原判決撤銷。
甲○○連續施用第一級毒品，處有期徒刑壹年。
扣案殘有第一級毒品海洛因之殘渣袋貳袋、注射針筒貳支，均沒
收銷燬之。
     事  實
一、甲○○基於施用第一級毒品海洛因之概括犯意，先後於民國
    95年6 月2 日下午某時及同月5 日下午某時，在台北縣新莊
    市○○里○○路51號4 樓之住處，以及高雄市○鎮區○○街
    某處，以將海洛因置於注射針筒內注射入體內之方式，施用
    毒品海洛因2 次。嗣於95年6 月6 日下午10時50分許，為警
    在高雄市三民區○○○路261 號前當場查獲，並扣得殘留有
    第一級毒品海洛因之殘渣袋2 袋、注射針筒2 支。
二、案經高雄市政府警察局保安大隊報告臺灣高雄地方法院檢察
    署檢察官偵查起訴。
     理  由
壹、證據能力方面：
    按「被告以外之人於審判外之陳述，雖不符前4 條之規定（
    即傳聞法則例外得為證據之情形），而經當事人於審判程序
    同意作為證據，法院審酌該言詞陳述或書面陳述作成時之情
    況，認為適當者，亦得為證據。」；「當事人、代理人或辯
    護人於法院調查證據時，知有第159 條第1 項不得為證據之
    情形，而未於言詞辯論終結前聲明異議者，視為有前項之同
    意。」，刑事訴訟法第159 條之5 定有明文。查本件關於扣
    押筆錄、扣押物品目錄表、照片、尿液檢驗報告、扣押物品
    清單、高雄市立凱旋醫院濫用藥物成品檢驗鑑定書等物證及
    書證，於原審法院調查證據時，當事人檢察官及被告均未於
    言詞辯論終結前聲明異議，本院審理中當事人檢察官亦未於
    言詞辯論終結前聲明異議，本院審酌物證、書證作成時之情
    況，認為適當，依上開規定，均得為證據。
貳：事實方面：
一、上開事實，已經上訴人即被告甲○○於原審審理中坦承不諱
    ；復有扣押含有第一級毒品海洛因之殘渣袋2 袋、注射針筒
    2 支可資佐證。被告於被查獲時所採尿液，經鑑驗結果，含
    有嗎啡陽性反應，有高雄市立凱旋醫院濫用藥物尿液檢驗報
    告書1 份附卷可稽；扣押之物品亦均含有海洛因陽性反應，
    有高雄市立凱旋醫院濫用藥物成品檢驗鑑定書可證；被告罪
    證明確，犯行堪以認定。
二、核被告所為，係犯毒品危害防制條例第10條第1 項之施用第
    一級毒品罪。被告持有海洛因之低度行為，為施用海洛因之
    高度行為所吸收，不另論罪。被告前後2 次施用毒品犯行，
    時間緊接，所犯罪名同一，顯係基於概括之犯意反覆為之，
    應依連續犯之規定論以一罪。按被告行為後，刑法第56條關
    於連續犯之規定，業於94年2 月2 日修正公布刪除，並於95
    年7 月1 日施行，則被告之犯行，因行為後新法業已刪除連
    續犯之規定，此刪除雖非犯罪構成要件之變更，但顯已影響
    行為人刑罰之法律效果，自屬法律有變更。比較新、舊法律
    結果，因舊法係依連續犯規定論以1 罪，新法則應依行為數
    分別論罪，自以舊法較有利於被告，依刑法第2 條第1 項前
    段規定，應適用較有利於被告之行為時法律，即修正前刑法
    之規定處斷。
三、原審據以論罪科刑，固非無見。惟按被告前後2 次施用第一
    級毒品海洛因，因係在95年7 月1 日刑法修正施行前，應認
    係連續犯，原判決認為係單純1 罪，尚有未洽。被告提起上
    訴，未具理由，指摘原判決不當，雖無理由，但原判決既有
    上開可議之處，自仍應由本院將原判決撤銷改判。爰審酌被
    告前已因施用毒品案件經觀察勒戒、強制戒治及刑罰處罰，
    本應徹底戒除毒癮，而今竟繼續施用毒品，顯見並無戒除毒
    害之決心，應藉由刑罰之執行矯正其行，且一犯再犯，顯無
    悔意，實不宜輕縱。然施用毒品究屬自戕一己身體健康之行
    為，對社會所造成之危害並非直接鉅大，且犯後坦承犯行，
    並考量其施用毒品之次數等一切情狀，量處如主文第2 項所
    示之刑。扣案之殘渣袋2 袋及注射針筒2 支，經高雄市立凱
    旋醫院鑑定均殘有第一級毒品海洛因陽性反應，此有該院95
    年12月1 日濫用藥物成品檢驗鑑定書1 紙在卷可查，顯見該
    等物品已與毒品海洛因難以析離，而應視同為毒品海洛因之
    一部分，併依毒品危害防制條例第18條第1 項之規定，宣告
    沒收銷燬。
四、被告經合法傳喚，無正當之理由不到庭，不待其陳述，逕行
    判決。
據上論結，應依刑事訴訟法第369 條第1 項前段、第371 條、第
364 條、第299 條第1 項前段，毒品危害防制條例第10條第1 項
、第18條第1 項，刑法第11條、第2 條第1 項前段，95年7 月1
日修正施行前刑法第56條，判決如主文。
本案經檢察官張金塗到庭執行職務。
中　　華　　民　　國　　96　　年　　3 　　月　　15　　日
                  刑事第五庭    審判長法  官  曾永宗
                                      法  官  陳  箐
                                      法  官  任森銓
以上正本證明與原本無異。
如不服本判決應於收受本判決後10日內向本院提出上訴書狀，其
未敘述上訴理由者，並得於提起上訴後10日內向本院補提理由書
狀（均須按他造當事人之人數附繕本）「切勿逕送上級法院」。
中　　華　　民　　國　　96　　年　　3 　　月　　15　　日
　　　　　　　　　　　　　　　　　　　書記官  廖素珍
附錄本判決論罪科刑法條：
施用第一級毒品者，處 6 月以上 5 年以下有期徒刑。
施用第二級毒品者，處 3 年以下有期徒刑。
